【裁判字號】    97,交聲,992
【裁判日期】    971201
【裁判案由】    違反道路交通管理處罰條例聲明異議
【裁判全文】
臺灣士林地方法院交通事件裁定         97年度交聲字第992號
原處分機關  臺北市交通事件裁決所
異  議  人  甲○○
即受處分人
                      5號1樓
上列受處分人因違反道路交通管理處罰條例案件，對於臺北市交
通事件裁決所所為之北市裁罰字第裁22-C00000000號處分（原處
分：北縣警交字第C00000000號）聲明異議，本院裁定如下：
    主  文
異議駁回。
    理  由
一、按汽車駕駛人，行經有燈光號誌管制之交叉路口闖紅燈者，
    處新臺幣（下同）1,800 元以上5,400 元以下罰鍰；又汽車
    駕駛人有第53條情形之一者，除依原條款處罰鍰外，並記違
    規點數3 點，道路交通管理處罰條例第53條第1 項及第63條
    第1 項第3 款分別定有明文；再查，受處分人拒絕於舉發違
    反道路交通管理事件通知單上簽章者，仍應將通知聯交付該
    駕駛人或行為人收受，並記明其事由及交付時間；拒絕收受
    者，應告知其應到案時間及處所，並記明事由與告知事項，
    視為已收受，違反道路交通管理事件統一裁罰基準及處理細
    則第11條第1 款後段定有明文。
二、原處分意旨略以：異議人即受處分人甲○○駕駛車號7616-
    JT自用一般小客車，於民國97年5 月3 日17時30分許，行經
    臺北縣金山鄉臺二線核一廠路口前，因遇紅燈未於停止線前
    停止，經警攔停，並以其違反道路交通管理處罰條例第53條
    第1 項「行經有燈光號誌管制之交叉路口闖紅燈」製單舉發
    ，裁處2,700 元罰鍰，並記違規點數3 點等語。
三、聲明異議意旨略以：受處分人於前揭時間行經該處時，並無
    任何違規闖越紅燈之情事；且依正常闖越紅燈之情節，員警
    應係馬上為攔停之動作，而非係於受處分人又往前行駛約1
    公里處始攔停；另舉發員警亦無法提出任何證據以證明受處
    分人確實闖越紅燈之違規情形，而僅以「本案為當場攔停舉
    發事件，無採證資料」等語搪塞，受處分人實感不服等語。
四、經查：
  (一)受處分人駕駛車號7616-JT 號自用一般小客車，於前揭時、
    地，行經有燈光號誌管制之交叉路口闖紅燈之違規事實，業
    據證人即舉發員警乙○○到庭證述：當天其開巡邏車在核一
    廠前面路口等待紅綠燈，其在該路口轉換為綠燈約3 至5 秒
    後正要起步時，看到受處分人駕駛前開車輛從其面前開過去
    ，往石門方向行駛，時速大約是7 、80公里，當時其就馬上
    追過去，並從後方鳴笛請受處分人停下，其是看著受處分人
    所駕駛之車輛而追過去的，所以確定是受處分人闖越紅燈等
    語甚詳（見本院39頁），並有證人乙○○庭呈之現場圖及現
    場照片6 張在卷可參（見本院卷第44至47頁），核與受處分
    人所提出之繪製圖相符（見本院卷第48頁），應堪認定。
  (二)受處分人辯以：舉發當天伊詢問員警為何至1 公里外才攔停
    ，員警回答當時其在等紅燈，若當時員警在等紅燈，那其看
    到伊闖紅燈顯非合理；且員警說伊以時速7 、80公里經過，
    顯然已經超速，為何員警不開車速罰單等語。惟此亦經證人
    乙○○詳稱：當天其是開巡邏車在核一廠前面路口等待紅綠
    燈，在該路口轉換為綠燈約3 至5 秒後正要起步時，見受處
    分人車輛從面前經過，當時受處分人行進方向，除受處分人
    外並無其他車輛經過，是對於違規人應無誤認之可能；且該
    路段之速限為70公里，但可以緩衝到80公里，所以未開單舉
    發超速等語（見本院39、40頁），是受處分人闖越紅燈之時
    係甫變換燈號之時，則縱證人乙○○在當時曾稱正在等候紅
    燈，所以未能馬上攔停等語，亦難認與事實相違。受處分人
    前揭所辯，尚非可採。
  (三)又本件雖無採證照片，惟員警對於取締交通違規時是否拍照
    存證，要係取締方法之問題，尚非法定課罰之要件，不影響
    本件違規行為之認定。本件受處分人確有前開違規行為，業
    經論述如前，是受處分人尚不得以本件無採證照片即主張無
    違規事實。
五、綜上所述，異議人確有於前揭時、地行經有燈光號誌管制交
    叉路口闖越紅燈之違規行為，從而，原處分機關依道路交通
    管理處罰條例第53條第1 項及同條例第63條第1 項第3 款之
    規定，裁處受處分人2,700 元罰緩並記違規點數3 點，核無
    違誤，本件異議人之異議為無理由，應予駁回。
據上論斷，應依道路交通案件處理辦法第19條，裁定如主文。
中    華    民    國    97    年    12    月    1     日
                  交通法庭法  官  黎惠萍
以上正本證明與原本無異。
如不服本裁定，應於送達後5日內，向本院提出抗告狀。
                          書記官  夏珍珍
中    華    民    國    97    年    12    月    1     日


司法院資訊處製作；財團法人民間司法改革基金會備份。
